臺灣士林地方法院行政訴訟判決　
110年度簡字第39號

原      告  陸軍馬祖防衛指揮部

代  表  人  廖建興  
訴訟代理人  利明偉  
            黃振榮  
            陳湘菱  
被      告  王仲齊  


上列當事人間志願士兵不適服現役賠償辦法事件，原告提起行政
訴訟，本院判決如下︰
    主  文
被告應給付原告新臺幣壹拾萬壹仟零柒拾肆元，及自111年2月11
日起至清償日止，按年息百分之五計算之利息。
訴訟費用新臺幣貳仟元由被告負擔。
    事實及理由
一、程序事項：本件屬其他關於公法上財產關係而涉訟，其標的
    之金額在新臺幣（下同）40萬元以下，依行政訴訟法第229
    條第1項、第2項第3款規定，應適用簡易程序，由地方法院
    行政訴訟庭為第一審管轄法院，合先敘明。
二、事實概要：被告於民國109 年7月15日起服志願士兵役，並
    服役於原告所屬單位，嗣因「一年內累計大過四次」經評審
    不適服志願士兵，經國防部陸軍司令部以110 年5月4日國陸
    人整字第11000781611 號令核定志願士兵被告不適服現役退
    伍，自110 年5月4日零時生效，致未服滿志願士兵現役最少
    年限，原告依志願士兵不適服現役賠償辦法計算，被告應賠
    償10萬1,074元。被告於接獲賠償通知後，逾3個月均未繳納
    賠款，經原告分別於110 年7月24日及同年9月17日發函催繳
    ，至今全額均未受償，遂向本院提起本件訴訟。
三、原告主張： 
　㈠被告於109年7月15日任志願役士兵，嗣因「一年內累計大過
    四次」經評審不適服志願士兵，經國防部陸軍司令部以 110
    年5月4日國陸人整字第11000781611 號令，依志願士兵服役
    條例第5條之1第1項第4款，核定被告於110 年5月4日起，志
    願士兵不適服現役退伍。依志願士兵服役條例第5 條之1第2
    項、志願士兵不適服現役賠償辦法第3 條規定，被告應賠償
    尚未服滿現役最少年限之比例，賠償自核定起役之日起所受
    領之志願士兵三個月待遇。被告應服志願役月數為48月、未
    服志願役月數為38個月，故應賠償10萬1,074 元。惟被告始
    終未予清償，原告遂於110 年7月24日及9月17日，分別以陸
    馬佑忠字第1100015431號函、陸馬佑忠字第1100019605號函
    向被告戶籍地址及居所地址為送達催繳，卻仍未獲回覆，爰
    提本件訴訟。並聲明：被告應給付原告10萬1,074 元及自起
    訴狀繕本送達翌日起至清償日止，按週年利率百分之五計算
    之利息。
四、被告於本院言詞辯論期日表示對原告之請求為認諾之意思表
    示。
五、本件原告主張被告經核定志願士兵不適服現役退伍，致未服
    滿志願士兵現役最少年限，原告依志願士兵不適服現役賠償
    辦法計算，被告應賠償10萬1,074元，迄今均未清償等情，
    有國防部陸軍司令部110年5月4日國陸人整字第11000781611
    號令及相關附件、志願書、 保證書、陸軍馬祖防衛指揮部
    南竿守備大隊110年7月24日陸馬佑忠字第1100015431號催繳
    函、陸軍馬祖防衛指揮部南竿守備大隊110年9月17日陸馬佑
    忠字第1100019605號催繳函、（見本院卷第14至20、22、23
    、24至27、28至31頁），經核與原告之主張相符。再按當事
    人於言詞辯論時為訴訟標的之捨棄或認諾者，以該當事人具
    有處分權及不涉及公益者為限，行政法院得本於其捨棄或認
    諾為該當事人敗訴之判決。行政訴訟法第202 條定有明文。
    是件被告既就原告上開聲明為認諾，揆諸前開規定，即應為
    被告敗訴之判決。
六、綜上所述，原告訴請被告給付如主文所示之金額及利息，為
    有理由，應予准許，爰判決如主文。
中    華    民    國    111    年    3     月    7    日
                  行政訴訟庭   法  官  徐文瑞 
上為正本係照原本作成。
如不服本判決，應於送達後20日內，向本院提出上訴狀並表明上
訴理由（原判決所違背之法令及其具體內容，或依訴訟資料可認
為原判決有違背法令之具體事實），其未載明上訴理由者，應於
提出上訴後20日內向本院補提理由書（上訴狀及上訴理由書均須
按他造人數附繕本，如未按期補提上訴理由書，則逕予駁回上訴
），並應繳納上訴裁判費新臺幣3,000元。
中    華    民    國    111    年    3     月    7    日
                               書記官  朱亮彰